【裁判字號】    89,交簡上,50
【裁判日期】    891201
【裁判案由】    公共危險
【裁判全文】
臺灣桃園地方法院刑事判決                        八十九年度交簡上字第五號
    上  訴  人
    即  被  告  甲○○
右列被告因公共危險案件，不服本院桃園簡易庭八十九年度桃交簡字第三六四號，中
華民國八十九年五月一日第一審簡易判決（聲請簡易判決處刑案號：臺灣桃園地方法
院檢察署八十九年度偵字第三八八五號）提起上訴，本院判決如左：
        主  文
上訴駁回。
        事  實
一、甲○○明知汽車駕駛人服用酒類後不能安全駕駛動力交通工具，不得駕車，於民
    國八十九年二月六日，在台北縣泰山鄉友人處飲酒，其飲酒後已達不能安全駕駛
    動力交通工具之程度，竟仍於是日十六時三十分許，駕駛車號Ｈ二─四０三一號
    自用小客車，由大溪交流道駛入國道三號高速公路往龍潭方向行駛，於是日十七
    時五十分許，行經國道三號公路南下六十七公里六十八公尺處，因變換車道與案
    外人葉光照所駕駛車號Ｚ九─三五九０號自用小客車擦撞肇事，經警前往處理測
    試甲○○吐氣所含酒精成份仍高達每公升零點八八毫克。
二、案經內政部警政署國道公路警察局第六警察隊報請臺灣桃園地方法院檢察署檢察
    官偵查後聲請以簡易判決處刑。
        理  由
一、訊據被告固不否認於右揭時、地飲酒後駕車肇事，然矢口否認犯有上開公共危險
    犯行，辯稱：雖有飲酒，但未至不能安全駕駛程度，肇事之咎應歸責於葉光照未
    依速限駕車，且已受行政罰不應二罰云云。然查，右揭犯罪事實有酒精濃度測定
    單（測定值0. 88 MG/L）、內政部警政署國道公路警察局舉發違反道路交通管理
    事件通知單、道路交通事故調查報告表、現場草圖及相片十二幀附卷可按。查，
    依照交通部運輸研究所七十九年八月對駕駛人行為之研究（酒醉駕車對駕駛行為
    之分析研究）指出，吐氣每公升酒精含量0.25mg等於血液中酒精濃度（Bloo -d
    Alcohol Concentration簡稱BAC)百分之0.05（亦即每100 ml血液中含50mg酒精)
    ，而（一）BAC到達百分之0.03至百分之0.05時，對駕駛能力之影響為：多數駕
    駛人心境逐漸幻不定、視覺與反應靈敏性減弱、對速度及距離的判斷力差。對心
    理行為之影響為：觀察力逐漸欠缺、心情漸趨輕鬆、自信心增加、多話、精神狀
    態處於陶醉感。（二）BAC到達百分之0. 05至百分之0.08時，對駕駛能力之影響
    為：反應遲純、駕駛能力受損、遲而不決或決而不行。對心理行為之影響為：情
    緒鬆弛、感情與行為趨向誇張、肌肉不協調、精神處於興奮狀態。（三）BAC 到
    達百分之0.08至百分之0.15時，對駕駛能力之影響為：判斷力嚴重受到影響、能
    與精神協調受損、駕駛之體能困難增加。對心理行為之影響為：產生情緒異常現
    象、步伐不平穩、言語不清、反應惡劣、記憶及判斷力受損、精神處於錯亂狀態
    。（四）超過百分之0.5，對駕駛人能力之影響為：無法開車。對心理行為之影
    響為：爛醉如泥、失去知覺可能致死、精神處於昏睡狀態。飲酒後吐氣0.55
    55Mg/L相當於BAC百分之0.11，參酌上開說明，其判斷力、精神協調及駕駛體能
    、精神狀態等綜合判斷，已明顯達於不能安全駕駛程度。本件被告查獲時吐氣所
    含酒精成份既高達每公升零點八八毫克（即0.88毫克），猶超過0.55毫克甚多，
    且依卷附警員張文郎、周賢文出具報告載明被告當時滿身酒味站立不穩情況，堪
    認被告服用酒類後確已達於不能安全駕駛動力交通工具程度。又刑法第一百八十
    五條之三係以行為人服用酒類不能安全駕駛動力交通工具而駕駛為要件，行為人
    飲酒後達於不能安全駕駛動力交通工具之程度，猶為駕駛動力交通工具之行為，
    犯罪即已成立，不以嗣行為人確因飲酒不能安全駕駛動力交通工具而肇事為必要
    ，被告辯稱肇事原因與其飲酒無關，姑不論是否屬實，惟依此說明，顯與其是否
    該當公共危險罪責無涉。再汽車駕駛人有左列情形之一者不得駕車：二、飲酒後
    其吐氣所含酒精成份超過每公升零點二五毫克以上者；汽車駕駛人，駕駛汽車有
    左列情形之一者，處新台幣六千元以上一萬二千元以下罰鍰，並當場禁止其駕駛
    及吊扣其駕駛執照六個月，因而肇事致人受傷者，並吊扣其駕駛執照一年，致人
    重傷或死亡者，吊銷其駕駛執照，並不得再核發：一、酒精濃度過量，道路交通
    安全規則第一百十四條第二款、道路交通管理處罰條例第三十五條第一項第一款
    分別定有明文。此行政罰部分構成要件與前開刑法所定構成要件互異，且立法者
    就各種行為不法程度，律以不同法律規範處以不等處罰，要屬立法裁量，被告辯
    稱業受行政裁罰而可不受刑事罪責云云，允非可採。綜上，被告所辯各節均無足
    取，本件事證明確，被告犯行堪以認定，應予依法論科。
二、核被告所為係犯刑法第一百八十五條之三之服用酒類，不能安全駕駛動力交通工
    具而駕駛罪。原審引用刑法第一百八十五條之三、第四十二條第二項、罰金罰鍰
    提高標準條例第二條，判處罰金一萬八千元，如易服勞役，以三百元折算一日，
    其認事用法均無違誤，量刑亦屬妥適。被告上訴意旨空言否認犯罪，徒陳詞指摘
    原判決失當，要無理由，應駁回其上訴。
據上論斷，應依刑事訴訟法第四百五十五條之一第三項、第三百六十八條，判決如主
文。
本案經檢察官魏雯祈到庭執行職務。
中      華      民      國    八十九    年     十二     月      一      日
                                臺灣桃園地方法院刑事第一庭
                                    審判長法  官吳爭奇
                                          法  官陳永來
                                          法  官熊祥雲
右正本證明與原本無異。
不得上訴。
                                           書記官沈秀珍
中      華      民      國    八十九     年     十二    月      五      日


司法院資訊處製作；財團法人民間司法改革基金會備份。
